【裁判字號】    88,易,2118
【裁判日期】    890831
【裁判案由】    詐欺
【裁判全文】
臺灣臺南地方法院刑事判決                        八十八年度易字第二一一八號
    公  訴  人  臺灣台南地方法院檢察署檢察官
    被      告  乙○○
右列被告因詐欺案件，經檢察官提起公訴（八十八年度偵續字第三十五號），本院判
決如左：
    主  文
乙○○連續意圖為自己不法之所有，以詐術使人將本人之物交付，處有期徒刑壹年。
    事  實
一、乙○○於民國八十六年十月間，明知其所經營之聖允實業有限公司財務已陷於給
    付不能，猶意圖為自己不法之所有，基於概括犯意，連續前至台南縣歸仁鄉○○
    ○街一八四號甲○○○股份有限公司（以下簡稱宗威公司）向該公司代表人丙○
    ○佯稱其公司客戶需宗威公司之產品，致該代表人不疑有他，先後八十六年十月
    十七日、二十三日、二十七日、十一月十七日、二十六日依約交付價值新台幣二
    百二十萬一千八百四十二元之冷邊鋼板。詎乙○○迄未依約交付貨款，且經多次
    催討乙○○均置之不理，宗威公司始知受騙。
二、案經宗威公司代表人丙○○訴請臺灣臺南地方法院檢察署檢察官偵查起訴。
    理  由
一、訊據被告對於上開向告訴人購買鋼板之事實並不否認，惟矢口否認有詐欺之犯行
    ，並辯稱，因當時不景氣又遭退貨，致一時週轉困難無法給付貨款云云。惟查：
    右揭事實迭據告訴人之代表人丙○○在偵、審中指訴甚詳，並有統一發票、出貨
    單（均影本）等件在卷可稽。又被告在八十六年六月間起，曾向告訴人購買鋼板
    三次，均有付款，惟自同年十月間起，即未再付款，業據被告在檢察官偵查中供
    述明確，此時被告顯然已無支付能力，乃竟掩飾其情而繼續叫貨，迄未依約付款
    ，且事後多次表示要和告訴人解決民事問題，惟時經數年，始終未見解決。可見
    被告顯有不法所有之意圖，事證已臻明確。被告所辯，顯係卸責之詞，不足採信
    ，其犯行堪以認定。
二、核被所為，係犯刑法第三百三十九條第一項之詐欺取財罪。其先後多次犯行，時
    間緊接，所犯構成要件相同之罪名，顯係基於概括犯意反覆為之，為連續犯，依
    法以一罪論，並加重其刑。爰審酌被告之品性，及其犯罪之動機、目的、手段、
    所造成危害、所詐得之款項數額，迄今並未清償亦未與告訴人達成民事上和解等
    一切情狀，量處如主文所示之刑，以資懲儆。
三、據上論斷，應依刑事訴訟法第二百九十九條第一項前段，刑法第五十六條、第三
    百三十九條第一項，罰金罰鍰提高標準條例第一條前段，判決如主文。
    本案經檢察官王百玄到庭執行職務
中      華      民      國    八十九    年      八      月    三十一    日
                              臺灣臺南地方法院刑事第二庭
            法  官  王  立  村
右正本證明與原本無異
如不服本判決，應於判決送達後十日內，向本院提出上訴狀。
                                            書記官  歐  貞  妙
中      華      民      國    八十九    年      八      月    三十一    日
附錄本案論罪科刑法條全文：
刑法第三百三十九條第一項：
意圖為自己或第三人不法之所有，以詐術使人將本人或第三人之物交付者，處五年以
下有期徒刑、拘役或科或併科一千元以下罰金。


司法院資訊處製作；財團法人民間司法改革基金會備份。
